臺灣臺中地方法院刑事判決　　　　　　　　　　　　九十三年度中簡上字第七二號
　　上　訴　人
　　即　被　告　甲○○
右上訴人因妨害名譽案件，不服本院臺中簡易庭中華民國九十三年一月八日九十三年
度中簡字第六０號第一審刑事簡易判決（聲請簡易處刑案號：九十二年度偵字第二三
三一九號），提起上訴，本院管轄之第二審合議庭判決如左：
    主  文
上訴駁回。
    事  實
一、甲○○係台中市○○區○○里○鄰○○○街四六號「荷風麗品大樓」管理委員會
    之監察委員，丙○○則為該大樓之管理員。甲○○於民國九十二年十月三十日下
    午一時許，在大樓住戶得自由出入之大樓管理室內，因認為丙○○之工作態度不
    佳，竟以「公司派你這個來是垃圾」之言詞，公然侮辱丙○○。
二、案經丙○○訴請臺灣臺中地方法院檢察署檢察官偵查後聲請簡易判決處刑。
    理  由
一、訊據上訴人即被告（下稱被告）甲○○固坦承於右揭時地與告訴人丙○○發生爭
    執之事實，惟矢口否認有公然侮辱告訴人之犯行，辯稱：伊沒有辱罵告訴人，當
    時是向告訴人說是不是打掃大樓的丁○把監視器弄歪，告訴人就叫丁○的名字叫
    得很大聲，並說看伊不順眼很久了，就恐嚇伊，叫伊在路上要小心一點，伊並無
    辱罵告訴人，而證人丁○於警詢時先證稱並未聽到伊辱罵告訴人，嗣於警詢時雖
    翻異前詞，改稱確有聽到伊辱罵告訴人，然丁○之證詞前後不一致，不能作為認
    定伊犯罪之證據云云。
二、惟查，右揭事實，業據告訴人丙○○於警詢時、偵查中及本院審理時指訴甚詳，
    核與證人丁○於本院審理時結證稱：九十二年十月十三日下午一點，在「荷風麗
    品大樓」有聽到被告罵告訴人「公司派你這個來是垃圾」這句話，但被告罵幾遍
    伊不清楚；伊聽到被告說告訴人恐嚇被告、誣賴被告，被告並說告訴人亂講話，
    被告講這些話時沒有很生氣，後來被告就突然很大聲罵告訴人，說公司派你這個
    來是垃圾，之後被告就從走廊走出去等語（見本院卷第八七、八八頁）相符。
三、被告雖以前詞置辯，然查：
（一）證人丁○於本院審理時復結證稱：伊於九十二年十一月二十一日到台中市警察
      局第四分局（下稱第四分局）做了二次筆錄，是因為剛開始告訴人叫伊出來作
      證，伊拒絕告訴人，後來公司的賴經理打電話給伊，叫伊到第四分局作筆錄，
      賴經理說不用怕，會陪伊去，起先伊跟警察說沒有看到，也沒有聽到被告罵告
      訴人，後來警察說作偽證的利害關係，伊作完筆錄之後，想一想作偽證的後果
      這麼嚴重，才再回去作第二次筆錄，第二次筆錄就把當時聽到被告罵告訴人的
      事情告訴警察等語（見本院卷第八八、八九頁），已說明何以於警詢之證述前
      後不符之原因。
（二）證人戊○○於本院審理時證稱：當天快到中午時，伊跟兒子在門口玩，聽到管
      理室很大聲，遂抱起伊兒子要進去管理室，剛好碰到被告抱著兒子哭著出來，
      小孩子也在哭，遂問被告到底發生什麼事，然後就陪同被告一起進去，伊就問
      告訴人發生什麼事情，為什麼吵的這麼大聲，告訴人說他們吵架的原因是監視
      器沒有對準大門及櫃台，被告就說是不是清潔員打掃的時候，不小心撞到監視
      器，請管理員跟清潔員講一下，至於被告及告訴人是因什麼事情吵起來，伊當
      時人在外面沒有聽到，也不知道被告及告訴人罵什麼內容，後來伊陪被告進入
      管理室的時候，只聽到被告與告訴人爭執監視器的事；伊抱著兒子到管理室只
      有看到被告跟被告的兒子還有告訴人而已，等被告和告訴人爭執完了，伊要把
      被告帶離管理室時，轉身才看到丁○，丁○拿著拖把在管理室外面清洗；伊到
      大廳後，在大廳待了近半小時；管理室很小，進進出出的人不算，如果有人停
      留，伊都可以看到，且管理室的玻璃是透明的等語（見本院卷第九十、九一頁
      ）。被告並據此辯稱：伊與告訴人發生爭執時，丁○並不在場，丁○之證述不
      實云云。然依戊○○前開證述，其於被告與告訴人發生爭執之初並不在場，自
      無法證明案發當時丁○不在場，或未聽聞被告辱罵告訴人，是證人戊○○前開
      證詞，尚不能證明被告辱罵告訴人時，丁○並未在場聽聞。其次，依告訴人之
      指訴及被告之供述，當時被告至管理室詢問監視器是否為丁○打掃，不小心碰
      到之問題時，告訴人隨即大聲呼喊丁○，並與被告發生爭執，衡情丁○聽聞告
      訴人之呼喊後，應係隨即至大廳詢問告訴人有何事情，不致遲至被告與告訴人
      發生爭執告一段落，戊○○與被告返回大廳詢問被告發生何事，爭執近半小時
      ，復與被告欲走出大廳時，丁○始出現於大廳或大廳附近。
（三）證人丁○證稱：有聽到被告說告訴人恐嚇被告；當時伊在現場停留約幾分鐘，
      然後被告就走了，戊○○就進來了，戊○○問告訴人到底向被告說什麼話，為
      什麼被告會那麼生氣等語，核與被告供稱：當時告訴人說看伊不順眼很久了，
      就恐嚇伊，叫伊在路上要小心一點等情、證人戊○○證稱：伊抱起兒子要進去
      管理室，剛好碰到被告抱著兒子哭著出來，遂問被告到底發生什麼事，然後就
      陪同被告一起進去，伊就問告訴人發生什麼事情等情大致相符。顯見丁○當時
      確有聽聞被告與告訴人之若干談話內容及目睹被告走出管理室後，復與戊○○
      返回管理室，戊○○詢問告訴人之情形，而非如戊○○所證述：伊在大廳後大
      約停留半小時，嗣要將被告帶離管理室時，丁○才到大廳外云云，是證人丁○
      上開證述，應可採信。
（四）況被告為該大樓管理委員會之監察委員，告訴人則為該大樓之管理員，被告之
      身分性質上係監督者，其與告訴人發生爭執，盛怒之下以上開言語辱罵告訴人
      ，亦不悖於常情。
（五）至於告訴人所提出之錄音帶及其譯文，均係案發後告訴人所錄製，無法憑以證
      明案發當時被告有無以上開言語辱罵告訴人，本院未採為認定事實之依據，自
      無須審究其有無證據能力。
（六）綜上所述，被告所辯，均屬卸責飾詞，不足採信，本件事證明確，被告犯行堪
      以認定。
四、原審以被告罪證明確，適用刑法第三百零九條第一項、第四十二條第二項，罰金
    罰鍰提高標準條例第一條前段、第二條，並審酌被告素行良好，僅因擔任公寓大
    廈管理委員會之監察委員，基於社區安全，始時時提醒管理公司派駐之人員，應
    注意社區安全，在屢次要求，且求好心切下，未及思慮，而辱罵告訴人及事後未
    與告訴人達成和解等一切情狀，量處如主文所示之刑，並諭知易服勞役之折算標
    準，其認事用法均無不合，量刑亦屬妥適。被告仍以前開情詞否認犯罪，指摘原
    判決不當，其上訴為無理由，應予駁回。
據上論斷，應依刑事訴訟法第四百五十五條之一第三項、第三百六十八條，判決如主
文。
本案經檢察官乙○○到庭執行職務。
中      華      民      國    九十三    年      五      月     十三     日
                              臺灣臺中地方法院刑事第十一庭
                                  審判長法  官  蔡  名  曜
                                        法  官  郭  書  豪
                                        法  官  黃  渙  文
右正本證明與原本無異。
本件不得上訴。
                                        書記官
中      華      民      國    九十三    年      五      月     十三     日
附錄本案論罪科刑法條全文
刑法第三百零九條
公然侮辱人者，處拘役或三百元以下罰金。
以強暴犯前項之罪者，處一年以下有期徒刑、拘役或五百元以下罰金。
